【裁判字號】    99,消債更,47
【裁判日期】    990304
【裁判案由】    更生事件
【裁判全文】
臺灣臺北地方法院民事裁定            99年度消債更字第47號
聲  請  人
即  債務人  甲○○原名曾春香.
上列聲請人依消費者債務清理條例聲請更生事件，本院裁定如下
：
    主  文
債務人甲○○自中華民國九十九年三月四日中午十二時起開始更
生程序。
命司法事務官進行本件更生程序。
    理  由
一、按債務人與金融機構協商成立者，不得聲請更生或清算。但
    因不可歸責於己之事由，致履行顯有重大困難者，不在此限
    。消費者債務清理條例第151條第5項定有明文。次按法院開
    始更生程序之裁定，應載明其年、月、日、時，並即時發生
    效力。又按法院裁定開始更生或清算程序後，得命司法事務
    官進行更生或清算程序，必要時得選任律師、會計師或其他
    適當之自然人或法人一人為監督人或管理人。消費者債務清
    理條例第45條第1項、第16條第1項分別定有明文。
二、本件債務人主張：聲請人前向多家金融機構申請信用卡、信
    用貸款等，積欠債務達新臺幣（下同）1,829,504元，有不
    能清償債務情事，經以書面向最大債權金融機構請求共同協
    商債務清償方案經協商成立（本院97年度消債核字第13135
    號）達成分期還款協議，同意自民國98年1月10日起，每月
    還款10,949元，當時聲請人任職於寶貝心企業股份有限公司
    ，聲請人依約繳款數期後，因於98年3月間遭資遣，勉強又
    繳付2期後已無力繼續履行協商協議，不得已毀諾。聲請人
    須負擔本人及孫子之基本生活費用等，及繳納房屋租金，聲
    請人實無力繼續履行原協商之清償約定，因不可歸責於己之
    事由，致履行有重大困難，且目前無擔保或無優先權之債務
    總額未逾1200萬元，復未經法院裁定開始清算程序或宣告破
    產，聲請人願以更生方式面對債務，爰向本院聲請更生等語
    。
三、經查，債務人所主張之上開事實，業據提出本院97年度消債
    核字第13135號民事裁定、債權人清冊、財產及收入狀況說
    明書、存摺影本、薪資單、戶籍謄本、財政部臺灣省北區國
    稅局96、97年度綜合所得稅各類所得資料清單、財產歸屬資
    料清單、薪資證明單、離職證明書、房屋租賃契約書、財團
    法人金融聯合徵信中心當事人查詢個人資料（信用報告）回
    覆書等件為證。此外，復查無債務人有消費者債務清理條例
    第6條第3項、第8條或第46條各款所定駁回更生聲請之事由
    存在，則債務人聲請更生，應屬有據，爰裁定如主文第1項
    所示，並依上開規定裁定命司法事務官進行本件更生程序。
四、依首揭法條，裁定如主文。
中    華    民    國    99    年    3     月    4     日
                              臺灣臺北地方法院民事庭
                                  法      官  范智達
上為正本係照原本作成。
本件不得抗告。
本裁定已於九十九年三月四日中午十二時公告。
中    華    民    國    99    年    3     月    4     日
                                  書  記  官  簡素惠

司法院資訊處製作；財團法人民間司法改革基金會備份。
